【裁判字號】    95,沙交簡上,745
【裁判日期】    951205
【裁判案由】    公共危險
【裁判全文】
臺灣臺中地方法院刑事判決         95年度沙交簡上字第745號
上  訴  人  臺灣臺中地方法院檢察署檢察官
被      告  乙○○
上列上訴人因被告公共危險案件，不服本院臺中簡易庭九十五年
度沙交簡字第三九○號中華民國九十五年九月二十九日第一審簡
易判決（聲請簡易判決處刑案號：臺灣臺中地方法院檢察署九十
五年度速偵字第三三四○號），提起上訴，本院管轄第二審之合
議庭判決如下：
    主          文
上訴駁回。
    犯罪事實及理由
一、本案經本院合議庭審理結果，認第一審簡易判決認事用法及
    量刑均無不當，應予維持，並引用第一審判決書記載之事實
    、證據及理由（如附件）。
二、檢察官上訴意旨略以：本案聲請簡易判決處刑書，已具體求
    刑新臺幣六萬元，原審量處較重之拘役刑，然於判決書中未
    敘明理由，原判決認事用法尚嫌未洽等語。
三、按刑罰之量定，固屬法院自由裁量之職權行使，但仍應審酌
    刑法第五十七條所列各款事由及一切情狀，為酌量輕重之標
    準，並非漫無限制；在同一犯罪事實與情節，如別無其他加
    重或減輕之原因，下級審法院量定之刑，亦無過重或失輕之
    不當情形，則上級審法院對下級審法院之職權行使，原則上
    應予尊重，此有最高法院八十五年度台上字第二四四六號裁
    判意旨可資參酌。本件被告乙○○所犯刑法第一百八十五條
    之三服用酒類不能安全駕駛動力交通工具而駕駛之公共危險
    罪，其法定刑為「一年以下有期徒刑、拘役或三萬元以下罰
    金」，原審量刑並未逾越法定刑範圍，況本件被告所駕駛之
    動力交通工具為自用小客車，可能造成之危害程度較重，且
    又因酒醉駕車，欲前行，卻排入倒車擋，而造成車禍，是原
    審量處拘役五十五日，其量刑難謂失當，另原審簡易判決處
    刑書已依刑事訴訟法第四百五十四條之規定，記載判決應記
    載之事項，亦難謂原審判決有何疏漏。此外，又查無其他足
    資加重或減輕所科刑度之事由，是原審量刑尚無違誤。
四、從而，原審依據刑事訴訟法第四百四十九條第一項、第四百
    五十四條第二項，刑法第一百八十五條之三、第四十一條第
    一項前段，刑法施行法第一條之一第一項、第二項後段等規
    定，對被告乙○○處拘役五十五日，其認事用法均無不當，
    量刑亦稱妥適。檢察官上訴爭執本件量刑過重，其上訴尚非
    有據，應予駁回。
據上論斷，應依刑事訴訟法第四百五十五條之一第一項、第三項
、第三百七十三條、第三百六十八條，判決如主文。
本案經檢察官甲○○到庭執行職務。
中    華    民    國    95    年    12    月    5     日
                  刑事第十四庭  審判長法  官  楊真明
                                      法  官  林世民
                                      法  官  劉逸成
上正本證明與原本無異。
不得上訴。
                                      書記官  高勳楠
中    華    民    國    95    年    12    月    5     日
附錄論罪科刑法條：
刑法第185條之3
服用毒品、麻醉藥品、酒類或其他相類之物，不能安全駕駛動力
交通工具而駕駛者，處一年以下有期徒刑、拘役或三萬元以下罰
金。


司法院資訊處製作；財團法人民間司法改革基金會備份。
